臺灣板橋地方法院刑事判決　　　　　93年度易緝字第221號
公　訴　人　臺灣板橋地方法院檢察署檢察官
被　　　告　壬○○
上列被告因竊盜等案件，經檢察官提起公訴（93 年度偵字第
12828 號），及移送併辦（93 年度偵字第 15160 號、93 年度
偵字第 15444 號、93 年度速偵字第 1108 號），本院判決如下
：
    主  文
壬○○共同行使偽造私文書，足以生損害於他人，累犯，處有期
徒刑壹年。
「台麗旅社」簽帳單持卡人存根聯貳紙及商店存根聯上偽造之「
丙○○」署押貳枚、鑰匙肆支均沒收。
    事  實
一、壬○○於民國九十二年間，因妨害兵役案件，經本院於九十
    二年十一月二十五日，以九十二年度簡字第三三二０號判處
    有期徒刑二月確定，並於九十三年四月二十七日執行完畢出
    監。詎仍不知悔改，基於意圖為自己不法所有之概括犯意，
    單獨或與乙○○、庚○○基於共同犯意之聯絡，而連續為下
    列之竊盜犯行：(一)、九十三年八月七日下午八時許，在臺北
    縣泰山鄉○○路三八巷二號前，以自備之鑰匙，徒手竊取戊○○所有車牌號碼ＪＧ五─四三五號重型機車得手。(二)、於
    九十三年八月八日下午一時許，在臺北縣泰山鄉○○路○段
    三七三巷五號前，由壬○○負責把風，乙○○以自備鑰匙插
    入鑰匙孔啟動機車引擎之方式，竊取陳明傑所有、由辛○○
    所持有車牌號碼為ＦＬＮ─一二號重型機車，得手後供己
    代步之用。嗣於同日下午一時五十分許，壬○○、乙○○分
    別騎乘上開竊得之機車，前往臺北縣泰山鄉○○路○段一八
    八巷三一號加油站加油時，為巡邏員警發現，並扣得贓車二
    部、鑰匙二支。(三)、於九十三年九月十三日下午二時許，與
    庚○○在臺北縣五股鄉○○路路邊，徒手竊取丙○○所有，
    放置於路邊車內之背包一只（內有汽機車駕照、行照、中國
    信託信用卡三張、現金卡一張、郵局金融卡一張、彰化銀行
    提款卡一張、臺灣銀行提款卡一張、台新現金卡一張、公司
    團體保險卡一張、健保卡一張、印章一顆等物）得手。(四)、
    於九十三年九月二十二日十二時三十分許，在臺北縣五股鄉
    ○○路十八號對面人行道上，又與乙○○共同以乙○○所有
    之鑰匙欲竊取己○○所有停於路旁之車牌號碼ＬＱ三─五九
    六號重型機車，惟正以鑰匙插入機車鑰匙孔而尚未得手之際
    ，即為警當場查獲，並扣得鑰匙一支。(五)、於九十三年十一
    月二十一日下午二時許，見甲○○所有之車牌號碼ＬＮ三─
    五０七號重型機車停放在臺北縣新莊市○○路一三一號前無
    人看管，認有機可趁，竟心生貪念，以自備鑰匙，啟動上開
    機車電門後，竊取該機車，得手後供己作代步工具使用。嗣
    壬○○騎乘該機車行經臺北縣泰山鄉○○路一四五號前，為
    警察覺有異上前盤查，始查獲上情，並當場扣得機車鑰匙一
    支。壬○○於竊取上開編號(三)之物品後，與庚○○復基於意
    圖為自己不法所有及行使偽造私文書之犯意聯絡，於九十三
    年九月十三日下午三時四十二分許，共同持上開竊得之丙○○所有中國信託商業銀行信用卡（卡號000000000
    0000000），前往臺北縣泰山鄉○○街十一巷一號「
    台麗旅社」，佯稱係該信用卡之持卡人丙○○，而將該信用
    卡交付台麗旅社服務人員丁○○在刷卡機上刷卡辨識消費住
    宿。經該服務人員交付一式二聯之簽帳單（第一聯為持卡人
    存根聯、第二聯為特約商店存根聯），庚○○即於同日下午
    三時四十二分、三時四十三分，接續二次假冒「丙○○」之
    名義，在該刷卡簽帳單上偽簽「丙○○」之署名（該一式二
    聯之簽帳單第二聯採複寫方式，故一次簽名即產生二枚署名
    ），以表示「丙○○」確有獲得該特約商店所提供之住宿服
    務，並同意依據信用卡持卡人合約條件，按簽帳單所示之金
    額付款予發卡銀行之意思，再將該簽帳單持交予該名服務人
    員，而行使該偽造之簽帳單，足以生損害於丙○○本人、台
    麗旅社確認持卡人身分後方允予刷卡消費之正確性及中國信
    託商業銀行對於信用卡資料管理之正確性。並致台麗旅社服
    務人員不疑有詐，陷於錯誤，誤信庚○○係該信用卡之真正
    持卡人，遂允予刷卡簽帳消費住宿費用共計新臺幣（下同）
    三千二百四十元，壬○○及庚○○即以此方法詐得免付該筆
    用卡，至臺北縣泰山鄉○○路頂好商店，以相同方式刷卡購
    買商品消費，因信用卡無法通過刷卡機之刷卡辨識而作罷，
    致詐欺取財未得逞。其後，庚○○與壬○○並將前揭共同竊
    取之物，丟棄於臺北縣新莊市○○路大哥大ＫＴＶ後面之水
    溝。嗣丙○○報警，經警於同日下午五時五十分許，在上址
    之台麗旅社查獲，始知悉上情。
二、案經臺北縣政府警察局新莊分局報請臺灣板橋地方法院檢察
    署檢察官偵查起訴及移送併案審理。
    理　由
一、訊據被告對於前揭竊盜事實(一)、(二)、(三)、(五)及與庚○○共同
    持丙○○之信用卡冒名刷卡消費等事實，均坦承不諱，惟否
    認有編號(四)竊取己○○所有車牌號碼ＬＱ三─五九六號輕型
    機車之行為，辯稱：是乙○○偷的，伊當時不在場，伊與乙○○去五股工業區找伊一位叔叔，在快要到時，機車破胎，
    乙○○就下來用牽的，伊走路去找該名叔叔，拿錢回來之後
    ，警察就已經在現場，乙○○那時在馬路對面約五十公尺處
    等伊，乙○○坐在機車上云云。經查：
（一）前揭竊盜事實(一)、(二)、(三)、(五)，及與庚○○共同持丙○○
      之信用卡冒名刷卡消費等事實，除被告自白外，並有證人
      丁○○、庚○○、甲○○、子○○等人於本院審理時之證
      述；被害人戊○○、辛○○、丙○○等人於警詢時之指訴
      ，及贓物認領保管單四紙、信用卡簽帳單商店存根聯影本
      二紙在卷可稽，另有鑰匙三支扣案可佐，此部分事證明確
      ，應堪認定。
（二）至前揭竊盜事實(四)之部分，證人即查獲員警癸○○於本院
      審理中證稱：當天分局通報，有人在五權路十八號或二十
      二號竊取機車，我們就趕到現場，發現壬○○及乙○○就
      在那邊，乙○○坐在一台摩托車上，壬○○站在旁邊。（
      乙○○、壬○○站的位置是否在那台機車上？）不是，大
      約距離兩步。（你們到現場，就看到壬○○與乙○○站在
      一起或是分別查獲？）乙○○坐在摩托車上，壬○○站在
      摩托車旁邊後面。（當時如何認定壬○○涉及本案？）因
      為壬○○在現場把風。（你有無看到壬○○從對面便利商
      店走過來？）沒有，我們到了之後，他們就在現場等語（
      均詳見本院九十四年二月二十四日審判筆錄）。證人證稱
      被告遭查獲時係與乙○○一同在現場，非如被告所述係乙○○遭查獲後始抵達現場。而證人與被告並無怨隙，斷無
      恣意誣攀之理。且證人對於如何查獲被告之經過證述藄詳
      ，其證詞應堪採信。又被告稱去找叔叔云云，惟始終未能
      提供該人真實姓名年籍以供本院查證，所辯是否屬實，亦
      值懷疑。況縱使被告確實去找叔叔，亦無礙於本件竊盜犯
      行之成立。再與被告同遭查獲之共同被告乙○○於本院審
      理時業供稱：（你與壬○○如何分工？）我偷車，他把風
      ，他把撿到的鑰匙拿給我（見本院九十三年度易字第九六
      二號卷，九十三年十月二十日審判筆錄）。被告對乙○○
      上開自白之證據能力並無異議，本院自得予以採認。此外
      ，復有被害人己○○於警詢時之指訴及贓物認領保管單一
      紙在卷可稽，及鑰匙一支扣案可佐。從而，此部分竊盜事
      證明確，被告所辯洵無足採，其犯行堪以認定。
二、核被告先後所為，係犯刑法第三百二十條第一項之竊盜罪與
    同條第三項、第一項之竊盜未遂罪、第二百十六條、第二百
    十條之行使偽造私文書罪、第三百三十九條第二項之詐欺得
    利罪與同條第三項、第一項之詐欺取財未遂罪。被告與庚○○於信用卡簽帳單上接續偽造「丙○○」署名二次之行為，
    為渠偽造簽帳單私文書之部分行為，偽造簽帳單之私文書行
    為又為行使之高度行為吸收，均不另論罪。被告分別與乙○○、庚○○就上揭竊盜、行使偽造私文書、詐欺得利、詐欺
    取財未遂罪間，有犯意聯絡與行為分擔，應論以共同正犯。
    被告所犯上揭竊盜既、未遂行為，時間緊接，犯罪構成要件
    相同，顯係基於概括犯意反覆為之，應依連續犯之規定論以
    竊盜既遂一罪，並加重其刑。又其所犯連續竊盜與行使偽造
    私文書、詐欺得利、詐欺取財未遂罪間，則有方法結果之牽
    連關係，應從一重之行使偽造私文書罪論處。再者，被告前
    因妨害兵役案件，經本院於九十二年十一月二十五日，以九
    十二年度簡字第三三二０號判處有期徒刑二月確定，並於九
    十三年四月二十七日執行完畢出監之情，有臺灣高等法院被
    告前案紀錄表在卷可稽，其於有期徒刑執行完畢後，五年內
    再犯有期徒刑以上之罪，為累犯，依法應加重其刑。爰審酌
    被告犯罪動機、目的、情節、所獲財產利益、犯罪所生損害
    程度及犯罪後態度等一切情狀，量處如主文所示之刑。「台
    麗旅社」之信用卡簽帳單商店存根聯非屬被告所有之物，惟
    其上簽名欄內偽造之「丙○○」署名計二枚，應依刑法第二
    百十九條規定諭知沒收。至於上開偽造簽帳單交予被告收執
    之持卡人存根聯二紙雖未扣案，然無證據證明已滅失，應依
    刑法第三十八條第一項第二款規定宣告沒收。另扣案之機車
    鑰匙四支，或為被告所有或為共犯乙○○所有，而供二人犯
    罪所用之物，亦爰依刑法第三十八條第一項第二款之規定宣
    告沒收，均此敘明。
三、公訴人雖僅就被告竊取戊○○及辛○○所有機車之事實提起
    公訴，惟併案部分因與本案有連續犯及牽連犯之裁判上一罪
    關係，為起訴效力所及，本院自得併予審理，附此敘明。
據上論斷，依刑事訴訟法第 299 條第 1 項前段，刑法第 28 條
、第 320 條第 1 項、第 216 條、第 210 條、第 339 條第2項
第3 項、第1 項、第55條、第47條、第219 條、第38條第1 項第
2 款，罰金罰鍰提高標準條例第1 條前段，判決如主文。
本案經檢察官陳鴻濤到庭執行職務。
中　　華　　民　　國    94    年     3    月    10   日
                  刑事第九庭審判長法  官  胡  堅  勤
                                  法  官  王  瑜  玲
                                  法  官  李  君  豪
以上正本證明與原本無異。
如不服本判決，得自收受送達後 10 日內向本院提出上訴狀（須
附繕本）。
                                  書記官  蕭  汝  芳
中　　華　　民　　國    94    年     3    月    10   日
附錄本案論罪科刑法條：
刑法第320條
意圖為自己或第三人不法之所有，而竊取他人之動產者，為竊盜
罪，處五年以下有期徒刑、拘役或五百元以下罰金。
意圖為自己或第三人不法之利益，而竊佔他人之不動產者，依前
項之規定處斷。
前二項之未遂犯罰之。
刑法第210條
偽造、變造私文書，足以生損害於公眾或他人者，處五年以下有
期徒刑。
刑法第 216 條
行使第二百十條至第二百十五條之文書者，依偽造、變造文書或
登載不實事項或使登載不實事項之規定處斷。
。
刑法第339條
意圖為自己或第三人不法之所有，以詐術使人將本人或第三人之
物交付者，處五年以下有期徒刑、拘役或科或併科一千元以下罰
金。
以前項方法得財產上不法之利益或使第三人得之者亦同。
前二項之未遂犯罰之。
